【裁判字號】    97,易,2370
【裁判日期】    971024
【裁判案由】    恐嚇取財等
【裁判全文】
臺灣板橋地方法院刑事判決              97年度易字第2370號
公  訴  人  臺灣板橋地方法院檢察署檢察官
被      告  丙○○
            甲○○
上列被告等因恐嚇取財案件，經檢察官提起公訴（97年度偵字第
15966 號），因被告等均為有罪陳述，經本院合議庭裁定由受命
法官獨任以簡式審判程序，並判決如下：
    主  文
丙○○共同意圖為自己不法之所有，以恐嚇使人將本人之物交付
，累犯，處有期徒刑捌月；又意圖為自己不法之所有，以恐嚇使
人將本人之物交付未遂，累犯，處有期徒刑伍月。應執行有期徒
刑壹年。
甲○○共同意圖為自己不法之所有，累犯，以恐嚇使人將本人之
物交付，處有期徒刑捌月。
    事  實
一、丙○○前於民國79年間，因違反肅清煙毒條例案件，經本院
    以79年度訴字第990 號判處有期徒刑5 年確定，於82年3 月
    4 日假釋出監，所餘刑期付保護管束，又於82年間因違反肅
    清煙毒條例案件，經本院以82年度訴字第1519號判處有期徒
    刑4 年6 月確定，前案之假釋亦經撤銷，經與該殘刑接續執
    行後，於85年3 月8 日假釋出監，所餘刑期付保護管束，復
    於85年間，因肅清煙毒條例案件，經臺灣桃園地方法院以85
    年度訴字第1398號判處有期徒刑4 年10月確定，再因違反麻
    醉藥品管制條例案件，經臺灣桃園地方法院以86年度易字第
    542 號判處有期徒刑5 月確定，前揭假釋再經撤銷；上開4
    罪，嗣經臺灣桃園地方法院以96年度聲減字第790 號各減刑
    為有期徒刑2 年6 月、2 年3 月、2 年5 月及2 月15日，後
    2 罪部分，應執行有期徒刑2 年5 月15日確定，經接續執行
    後，於96年7 月16日縮刑期滿執行完畢。另甲○○於78年間
    因違反肅清煙毒條例案件，經臺灣高等法院以79年度上訴字
    第1738號判處有期徒刑12年、4 年，後者經依法減刑為有期
    徒刑2 年8 月，2 罪應執行有期徒刑13年確定，於83年12月
    6 日假釋出監，所餘刑期付保護管束，復於86年間因違反肅
    清煙毒條例案件，經本院以86年度訴字第2787號判處有期徒
    刑3 年2 月確定，前案假釋亦經撤銷，經與上開殘刑接續執
    行，於97年4 月22日縮刑期滿執行完畢。
二、丙○○與甲○○基於意圖為自己不法所有之犯意聯絡，於97
    年5 月9 日11時許，共同侵入乙○○位於臺北縣三峽鎮白雞
    號67之5 號對面之貨櫃屋住處內（侵入住宅部分，業據撤回
    告訴，經本院另為不受理判決），並推由甲○○向乙○○恫
    嚇稱：我要賭博沒有錢，要拿新臺幣（下同）5,000 元，且
    我在外面會打人等語，致使乙○○心生畏懼，惟因乙○○身
    上只有現金500 元，遂向鄰居借得1,000 元後，湊得1,500
    元，經丙○○、甲○○商量後，始同意乙○○交付現金1,50
    0 元予甲○○。
三、丙○○復另行起意，意圖為自己不法之所有，於同年5 月22
    日15時30分許，復擅自侵入乙○○上址貨櫃屋住處內（侵入
    住宅部分，業據撤回告訴，經本院另為不受理判決），並向
    乙○○恫嚇稱：如果不給錢，就不讓乙○○繼續住在該處，
    並且要將房屋拆除，且報警也不怕等語，要求乙○○交付現
    金320 元，致使乙○○心生畏懼，惟因乙○○身上現金不足
    ，遂向鄰居借款，經該鄰居報警處理，於同日16時10分許，
    為警當場逮捕丙○○而未得逞。
四、案經被害人乙○○告訴暨臺北縣政府警察局三峽分局報告臺
    灣板橋地方法院檢察署檢察官偵查起訴。
    理  由
一、上揭事實，業據被告丙○○、甲○○於本院審理中坦承不諱
    ，經核與證人即告訴人乙○○於警詢、偵查中證述之被害情
    節相符，另有證人丙○○於偵查中之就被告甲○○部分之證
    述在卷可參，並有被告甲○○嗣後於96年5 月底、6 月初某
    日返還告訴人之1,000 元扣案可佐，被告2 人上揭自白與事
    實相符，堪信為真實，本案事證明確，被告2 人犯行均堪認
    定，應予依法論科。
二、核被告甲○○所為，係犯刑法第346 條第1 項之恐嚇取財罪
    ；被告丙○○所為，係犯刑法第346 條第1 項之恐嚇取財罪
    、同法第346 條第3 項、第1 項之恐嚇取財未遂罪。被告2
    人就事實欄二所示之恐嚇取財犯行，有犯意聯絡及行為分擔
    ，為共同正犯。被告丙○○就事實欄三所示之犯行，已著手
    於恐嚇取財犯罪行為之實行而不遂，為未遂犯，爰依刑法第
    25條第2 項規定減輕其刑。被告丙○○所犯上開2 罪，犯意
    個別，行為互異，應予分論併罰。被告2 人各有事實欄所示
    之前科，並分別於96年7 月16日、97年4 月22日執行完畢，
    有臺灣高等法院被告前案紀錄表1 份在卷可佐，其受有期徒
    刑之執行完畢，5 年以內故意再犯有期徒刑以上之罪，為累
    犯，爰依刑法第47條第1 項規定分別加重其刑。爰審酌被告
    2 人之前科紀錄、其等不思以己力賺取財物，竟以恐嚇手段
    ，令年近七旬且財力不佳之告訴人乙○○交付財物，實屬可
    惡，兼衡其等犯罪動機、手段、惟業經告訴人之諒解，此據
    告訴人於本院審理中陳述在卷（本院卷第64頁），及被告2
    人犯罪後均坦承犯行之態度等一切情狀，認公訴人就被告丙○○求處應執行有期徒刑1 年，尚屬適當，分別量處如主文
    所示之刑，並就被告丙○○部分定其應執行之刑。至扣案之
    現金1,000 元，係被告甲○○返還告訴人之款項，應屬告訴
    人所有，均非被告2 人所有之物，爰不予宣告沒收，附此敘
    明。
據上論斷，應依刑事訴訟法第273 條之1 第1 項、第299 條第1
項前段，刑法第28條、第25條第2 項、第346 條第1 項、第3 項
第47條第1 項、第51條第5 款，刑法施行法第1 條之1 第1 項、
第2項 前段，判決如主文。
本案經檢察官陳彥章到庭執行職務。
中    華    民    國    97    年    10    月    24    日
                  刑事第九庭  法  官  俞秀美
以上正本證明與原本無異。
如不服本判決應於送達後10日內向本院提出上訴狀。
                              書記官  謝怡貞
中    華    民    國    97    年    10    月    24    日
附錄本案論罪科刑之法條：
中華民國刑法第346條
意圖為自己或第三人不法之所有，以恐嚇使人將本人或第三人之
物交付者，處6 月以上5 年以下有期徒刑，得併科1 千元以下罰
金。
以前項方法得財產上不法之利益，或使第三人得之者，亦同。
前2項之未遂犯罰之。


司法院資訊處製作；財團法人民間司法改革基金會備份。
